臺灣高等法院臺中分院刑事判決　　　　94年度上訴字第2371號
上　訴　人　臺灣臺中地方法院檢察署檢察官
被　　　告　乙○○
上列上訴人因被告毒品危害防制條例案件，不服臺灣臺中地方法
院94年度訴字第2543號中華民國94年10月4 日第一審判決（起訴
案號：臺灣臺中地方法院檢察署94年度毒偵字第3412號），提起
上訴，及由臺灣臺中地方法院檢察署移送併辦（94年度毒偵字第
5819號），本院判決如下：
    主 　 文
原判決撤銷。
乙○○連續施用第一級毒品，累犯，處有期徒刑壹年。
    事 　 實
一、乙○○前曾因竊盜、妨害自由、搶奪等罪，先後經本院、最
    高法院各判處有期徒刑一年四月、四月、二年六月確定，嗣
    並經裁定定其應執行之刑為有期徒刑三年十月確定，執行後
    於九十三年十月二十二日假釋付保護管束出監，至九十四年
    一月二日假釋期滿未經撤銷假釋而以已執行論。另於九十年
    間，因施用毒品案件，經原審法院裁定送勒戒處所觀察、勒
    戒後，認無繼續施用毒品傾向，於九十年七月十三日執行完
    畢釋放，並經檢察官於九十年七月十三日以90年度偵緝字第
    260 號為不起訴處分確定。詎乙○○仍不思戒絕毒癮，明知
    海洛因已列為毒品危害防制條例第二條第二項第一款所稱之
    第一級毒品，竟於經觀察、勒戒執行完畢釋放後之五年內，
    基於施用第一級毒品海洛因之概括犯意，先自九十四年四月
    初某日起至同年五月三日（該日上午十一時被查獲前某時）
    止，以每隔四小時施用一次之頻率，在臺中縣沙鹿鎮古月東
    巷某友人住處及臺中縣龍井鄉○○路六一號住處，以將海洛
    因摻水混合使用針筒注射人體之方式，連續施用第一級毒品
    海洛因多次。嗣於九十四年五月三日上午十一時許，在臺中
    縣梧棲鎮某不知名天橋下，因涉嫌其他案件為警查獲，於當
    日下午18時至19時警局詢問時經警採尿送驗呈嗎啡陽性反應
    而查得其情。後乙○○又承前開施用第一級毒品海洛因之概
    括犯意，於九十四年九月六日某時（該日二十一時三十分被
    查獲前某時），在不詳地點，以同上針筒注射之方式，再施
    用海洛因一次。而於九十四年九月六日二十一時三十分許，
    在台中縣沙鹿鎮○○路七十七號前為警查獲乙○○與其妻楊
    淑君，並帶同警方至台中縣龍井鄉○○路與水裡社路口之鐵
    皮屋內，扣得楊淑君所有注射針筒兩支等物，嗣於九十四年
    九月七日凌晨零時至一時警局詢問時經警採尿送驗呈嗎啡陽
    性反應而併查得其情。
二、案經臺中縣警察局清水分局報請臺灣臺中地方法院檢察署檢
    察官偵查起訴；及由同上分局報請同署檢察官偵查後函請本
    院併案審理。
    理　  由
一、按除被告所犯為死刑、無期徒刑、最輕本刑為三年以上有期
    徒刑之罪或高等法院管轄第一審案件者外，於刑事訴訟法第
    二百七十三條第一項程序進行中，被告先就被訴事實為有罪
    之陳述時，審判長得告知被告簡式審判程序之旨，並聽取當
    事人、代理人、辯護人及輔佐人之意見後，裁定進行簡式審
    判程序；除簡式審判程序及簡易程序案件外，第一審應行合
    議審判，刑事訴訟法第二百七十三條之一第一項、第二百八
    十四條之一分別定有明文。本件被告所涉係死刑、無期徒刑
    、最輕本刑為三年以上有期徒刑之罪或高等法院管轄第一審
    案件以外之罪，並於原審行準備程序時就被訴事實為有罪之
    陳述，原審合議庭依前揭規定，經評議結果，裁定改由受命
    法官獨任行簡式審判程序，先予敘明。
二、訊據被告乙○○對於上揭連續施用第一級毒品海洛因多次之
    事實坦承不諱，且被告先後兩次經警採集之尿液送檢驗結果
    ，均呈嗎啡陽性反應，亦有詮昕科技股份有限公司濫用藥物
    尿液檢驗報告、台中縣警察局清水分局尿液代號與真實姓名
    對照表各二份附卷可稽，足認被告上開自白與事實相符。又
    被告於九十年間，因施用毒品案件，經原審法院裁定送勒戒
    處所觀察、勒戒後，認無繼續施用毒品傾向，於九十年七月
    十三日執行完畢釋放，並經檢察官於九十年七月十三日以90
    年度偵緝字第260 號為不起訴處分確定之事實，有臺灣高等
    法院被告前案紀錄表、臺灣臺中地方法院檢察署檢察官不起
    訴處分書各一份在卷可稽，足認被告係於經觀察、勒戒執行
    完畢釋放後之五年內，再犯本件施用毒品之罪。本件事證明
    確，被告犯行洵堪認定，自應依法論科。
三、查海洛因係屬毒品危害防制條例第二條第二項第一款所稱之
    第一級毒品。是核被告乙○○所為，係犯毒品危害防制條例
    第十條第一項之施用第一級毒品罪；被告因施用第一級毒品
    而持有第一級毒品之低度行為應為施用第一級毒品之高度行
    為所吸收，不另論罪。被告先後多次施用第一級毒品之犯行
    ，時間緊接，方法相同，觸犯構成要件相同之罪名，顯係基
    於概括之犯意反覆為之，為連續犯，應依刑法第五十六條之
    規定，以一罪論，並加重其刑。又被告前曾因竊盜、妨害自
    由、搶奪等罪，先後經本院、最高法院各判處有期徒刑一年
    四月、四月、二年六月確定，嗣並經裁定定其應執行之刑為
    有期徒刑三年十月確定，執行後於九十三年十月二十二日假
    釋付保護管束出監，至九十四年一月二日假釋期滿未經撤銷
    假釋而以已執行論等情，亦有臺灣高等法院被告前案紀錄表
    一份在卷可按，其於有期徒刑執行完畢後，五年以內再犯本
    件有期徒刑以上之刑之罪，為累犯，應依刑法第四十七條之
    規定，遞加重其刑。被告於九十四年九月六日某時（該日二
    十一時三十分被查獲前某時），再施用海洛因一次之行為，
    雖未據檢察官提起公訴，惟該部分與已起訴之犯行間，有連
    續犯之裁判上一罪關係，為起訴效力之所及，且經檢察官移
    送併辦，本院自得併予審理。原審認被告犯罪事證明確，予
    以論罪科刑，固非無見，惟原判決對於被告於第一次被查獲
    之後仍有施用海洛因之犯行部分，未及併予審理，尚有未洽
    ；檢察官上訴意旨亦執此指摘原判決不當，為有理由，自應
    由本院將原判決撤銷改判。爰審酌被告素行不良，前因施用
    毒品犯行，經觀察、勒戒後猶故態復萌，再施用毒品不輟，
    無視於毒品對於自身健康之戕害及國家對於杜絕毒品犯罪之
    禁令，惡性非輕，並考量本件被告施用毒品之時間、頻率及
    犯後坦承犯行，尚知悔悟，態度良好等一切情狀，量處如主
    文第二項所示之刑，以示懲儆。併案部分所查扣之注射針筒
    二支，依被告於警詢時所陳係其妻楊淑君所有之物，既非被
    告所有，自不得為沒收之諭知，併予敘明。
據上論結，應依刑事訴訟法第三百六十九條第一項前段、第三百
六十四條、第二百九十九條第一項前段，毒品危害防制條例第十
條第一項，刑法第十一條前段、第五十六條、第四十七條，判決
如主文。
本案經檢察官甲○○到庭執行職務。
中　　華　　民　　國　　94　　年　　12　　月　　29　　日
              刑事第四庭  審判長法　官　洪　耀　宗
                                法　官　劉　登　俊
                                法　官　江　德　千
上列正本證明與原本無異。
如不服本判決應於收受送達後十日內向本院提出上訴書狀，其未
敘述上訴之理由者並得於提起上訴後十日內向本院補提理由書（
均須按他造當事人之人數附繕本）。
                                書記官　吳　麗　琴
中　　華　　民　　國　　94　　年　　12　　月　　30　　日
【附錄論罪科刑法條】
毒品危害防制條例第十條第一項
施用第一級毒品者，處六月以上五年以下有期徒刑。　　　　Ｉ
